臺灣彰化地方法院刑事判決　　　　　　　　　　　　九十三年度訴字第一四三九號
　　公　訴　人　臺灣彰化地方法院檢察署檢察官
　　被　　　告　乙○○
右列被告因違反毒品危害防制條例案件，經檢察官提起公訴（九十三年度毒偵字第三
五二六號），本院認有刑事訴訟法第二百七十三條之一第一項之情形，而改依簡式審
判程序判決如左：
    主  文
乙○○連續施用第一級毒品，處有期徒刑玖月；又連續施用第二級毒品，處有期徒刑
陸月。應執行有期徒刑壹年貳月。
    事  實
一、乙○○前因施用毒品案件，分別經臺灣金門地方法院以八十八年度連毒聲字第八
    號裁定；及本院以九十年度毒聲字第三七八七號裁定移送觀察、勒戒各一次，均
    認無繼續施用毒品之傾向，分別由臺灣金門地方法院檢察署檢察官於民國（下同
    ）八十八年十月五日，以八十八年度連偵字第七七號；及臺灣彰化地方法院檢察
    署檢察官於九十年十月二十四日，以九十年度毒偵字第四０九六號為不起訴處分
    確定。詎其仍不知悔改，於五年內，復基於施用第一級毒品海洛因之概括犯意，
    自九十一年一月間起至九十三年八月二十二日十二時許止，在其位於彰化縣芬園
    鄉○○村○○路○段三四二巷十弄一號之住處，以將第一級毒品海洛因摻入香菸
    內，點火加以吸食之方式，連續施用第一級毒品海洛因多次，平均約二星期施用
    一次。另基於施用第二級毒品安非他命之概括犯意，自九十一年一月間起至九十
    三年八月二十三日六、七時許止，在上開住處內，以將第二級毒品安非他命置放
    於玻璃管內，外用火加以燒烤使成氣體後吸食之方式，連續施用第二級毒品安非
    他命多次，平均約二星期施用一次。嗣於九十三年八月二十三日八時四十分許，
    因列管毒品人口，在南投縣警察局中興分局接受採尿檢驗，結果呈嗎啡及甲基安
    非他命陽性反應，始查悉上情。
二、案經南投縣警察局中興分局報請臺灣彰化地方法院檢察署檢察官偵查起訴，本院
    認有刑事訴訟法第二百七十三條之一第一項之情形，而改依簡式審判程序審理。
    理  由
一、按除被告所犯為死刑、無期徒刑、最輕本刑為三年以上有期徒刑之罪或高等法院
    管轄第一審案件者外，於刑事訴訟法第二百七十三條第一項程序進行中，被告先
    就被訴事實為有罪之陳述時，審判長得告知被告簡式審判程序之旨，並聽取當事
    人、代理人、辯護人及輔佐人之意見後，裁定進行簡式審判程序；除簡式審判程
    序及簡易程序案件外，第一審應行合議審判，刑事訴訟法第二百七十三條之一第
    一項、第二百八十四條之一分別定有明文。本件被告乙○○所涉係死刑、無期徒
    刑、最輕本刑為三年以上有期徒刑之罪或高等法院管轄第一審案件以外之罪，並
    於本院行準備程序時就被訴事實為有罪之陳述，本院合議庭依前揭規定，經評議
    結果，裁定改由受命法官獨任行簡式審判程序，先予敘明。
二、右揭事實，業據被告乙○○於本院行準備程序與審理時均坦承不諱，且其於九十
    三年八月二十三日為警採取之尿液，經送鑑驗結果，確呈嗎啡與甲基安非他命陽
    性反應，此有詮昕科技股份有限公司於九十三年九月二日所出具之濫用藥物尿液
    檢驗報告一紙附卷可稽，故核被告之自白與事實相符，堪以採信。再查被告前因
    施用毒品案件，經二次裁定移送觀察、勒戒後，均認無繼續施用毒品之傾向，先
    後由臺灣金門地方法院檢察署檢察官及臺灣彰化地方法院檢察署檢察官為不起訴
    處分確定等情，有該不起訴處分書、臺灣高等法院被告全國前案紀錄表及臺灣彰
    化地方法院檢察署刑案資料查註紀錄表在卷足憑。被告顯係於受觀察、勒戒執行
    完畢釋放後，五年內再犯毒品危害防制條例第十條第一項、第二項之罪，從而，
    本件犯罪事證明確，被告前開犯行洵堪認定。
三、核被告所為，係犯毒品危害防制條例第十條第一項之施用第一級毒品罪及同條第
    二項之施用第二級毒品罪。被告為施用毒品持有第一、二級毒品，其持有之低度
    行為均應為施用之高度行為所吸收，均不另論罪。被告多次施用第一、二級毒品
    之犯行，時間均緊接，所犯又均係構成要件相同之罪名，顯係各基於概括犯意為
    之，應分別依連續犯規定論以一罪，並均加重其刑。其前開所犯二罪間，犯罪構
    成要件不同，行為互殊，顯係基於個別犯意為之，應予分論併罰。爰審酌被告前
    曾有施用毒品罪行，經送觀察、勒戒後，猶不知悔改，再施用毒品不輟，不僅戕
    害自身健康，更辜負國家將之視為病人，並施以長時間之戒治處遇之苦心，惟其
    對他人權益之侵害仍屬有限，於本院審理中已坦承其犯行，及其犯罪目的、手段
    等一切情狀，量處如主文所示之刑，並定應執行刑。
據上論斷，應依刑事訴訟法第二百七十三條之一第一項、第二百九十九條第一項前段
，毒品危害防制條例第十條第一項、第二項，刑法第十一條前段、第五十六條、第五
十一條第五款，判決如主文。
本案經檢察官甲○○到庭執行職務。
中      華      民      國    九十三    年     十二     月      六      日
                              臺灣彰化地方法院刑事第一庭
                                       法      官    簡  璽  容
右正本證明與原本無異。
如不服本判決，應於判決送達後十日內向本院提出上訴狀( 須附繕本 )。
                                       法院書記官    王  惠  嬌
中      華      民      國    九十三    年     十二     月      九      日
毒品危害防制條例第十條
施用第一級毒品者，處六月以上五年以下有期徒刑。
施用第二級毒品者，處三年以下有期徒刑。
